# JOÃO YGOR VIEIRA RAMALHO

#### CONTATO

ygorvieira2002@gmail.com github.com/joaoygorr João Ygor Ramalho (Linkedin) (65) 99259-0735

PFRFII

Profissional de Desenvolvimento de Software com expertise na definição de escopos de projetos para atender clientes. Ativo no Scrum, garantindo colaboração e prazos. Experiência em manutenção, corrigindo bugs, e desenvolvimento de funcionalidades. Habilidades em Next.js (Front-End) e Java/Spring Boot (Back-End), além de ênfase em testes de software e qualidade.

### **CURSOS COMPLEMENTARES**

Cursos vinculados a alura:

https://cursos.alura.com.br/user/ramalh ovieira2002/fullCertificate/gb368ggg7e4 0aa50675d6ccfc33887d5

## EXPERIÊNCIA

#### **DESENVOLVEDOR**

FUNDAÇÃO UNISELVA UFMT | SET 2023 - ATUALMENTE

- Criação e manutenção de funcionalidades e módulos no sistema de gerenciamento de laudos, atuando em back-end e front-end;
- Criação de testes para o back-end;
- · Tecnologias: Next.js, Spring Boot, Docker.

#### **ANALISTA DE TESTE**

TOTEM TI | MAIO 2022 - AGO 2023

TOTEM TI | SET 2021 - ABR 2023 (Estagiário)

- Escopo de Projeto: Definição e alinhamento para atender às necessidades do cliente;
- Scrum: Participação ativa nas cerimônias do Scrum, garantindo colaboração e cumprimento de prazos;
- Jira: Registro e acompanhamento de atividade para garantir o progresso do projeto;
- Colaboração: Trabalho próximo com desenvolvedores e equipe de suporte para garantir alta qualidade e suporte contínuo;
- Documentação: Criação e atualização de documentos;
- Experiência em testes de Software e garantia de qualidade.

# FORMAÇÃO

PÓS-GRADUAÇÃO EM ARQUITETURA E DESENVOLVIMENTO EM JAVA

• FIAP | 03/2024 - CURSANDO

FORMAÇÃO EM TECNOLOGIA EM ANÁLISE E DESENVOLVIMENTO DE SISTEMAS

• UNIVAG | 01/2020 - 07/2022